臺灣臺北地方法院小額民事判決
111年度北小字第4269號
原      告  邵美華
被      告  趙文成
上列當事人間請求損害賠償事件，經本院刑事庭裁定移送前來（
111年度審附民字第1201號），本院於民國111年11月11日言詞辯
論終結，判決如下：
    主    文
被告應給付原告新臺幣陸萬元，及自民國一百一十一年一月二十
七日起至清償日止，按年息百分之五計算之利息。
訴訟費用由被告負擔。
本判決得假執行。但被告如以新臺幣陸萬元為原告預供擔保，得
免為假執行。
    理由要領
一、本件原告經合法通知，未於言詞辯論期日到場，核無民事訴
    訟法第386條各款所列情事，爰依被告聲請，由其一造辯論
    而為判決。
二、原告主張：被告於民國109年12月至111年1月間某時，經訴
    外人莊宜哲之仲介、介紹，加入訴外人莊萬皇等姓名年籍不
    詳之詐欺集團成年成員組成以實施詐術為手段之具有持續性
    、牟利性之有結構性之犯罪組織，受莊萬皇指揮從事向取款
    車手收款上繳（俗稱收水）之工作，共同意圖為自己不法之
    所有，基於3人以上共同詐欺取財及洗錢之犯意聯絡，透過
    微信等通訊軟體聯繫，由詐騙集團不詳成員於109年11月15
    日，佯裝為原告友人，稱急需借款云云，致原告陷於錯誤，
    而於110年1月11日下午1時34分、47分許，分次匯款共新臺
    幣（下同）60,000元至戶名趙沛廷、中國信託商業銀行帳號
    000000000000號帳戶，再由line通訊軟體暱稱「瑞銀資產-
    羅峰富」之人指示擔任提款車手之訴外人趙沛廷接續於110
    年1月11日下午1時34分至2時26分許，將詐得款項分次提領
    一空，復由被告依莊萬皇之指示，於同日下午4時56分許，
    駕駛租用之車牌號碼000-0000號自用小客車，前往臺北市○○
    區○○○路0段00巷00號前，向趙沛廷收取含前揭款項在內之26
    9,940元，被告並從中抽取5,000元做為報酬後，即駕車前往
    臺中市○區○○路00號全國大飯店前人行道，將其餘款項上繳
    予莊萬皇指定之不詳男性成員，以製造不法金流之斷點，致
    原告因而受有損害，爰起訴請求被告賠償損害等語。並聲明
    ：㈠被告應給付原告60,000元，及自起訴狀繕本送達翌日起
    至清償日止，按年息5%計算之利息；㈡請准供擔保宣告假執
    行。
三、被告則以：對於原告之請求沒有意見等語，做為答辯。
四、得心證之理由：
  ㈠被告於109年12月至111年1月間某時，經莊宜哲之仲介、介紹
    ，加入莊萬皇等姓名年籍不詳之詐欺集團成年成員組成以實
    施詐術為手段之具有持續性、牟利性之有結構性之犯罪組織
    ，受莊萬皇指揮從事向取款車手收款上繳（俗稱收水）之工
    作，共同意圖為自己不法之所有，基於3人以上共同詐欺取財
    及洗錢之犯意聯絡，透過微信等通訊軟體聯繫，由詐騙集團
    不詳成員於109年11月15日，佯裝為原告友人，稱急需借款
    云云，致原告陷於錯誤，而於110年1月11日下午1時34分、4
    7分許，分次匯款共60,000元至戶名趙沛廷、中國信託商業
    銀行帳號000000000000號帳戶，再由line通訊軟體暱稱「瑞
    銀資產-羅峰富」之人指示擔任提款車手之趙沛廷接續於110
    年1月11日下午1時34分至2時26分許，將詐得款項分次提領
    一空，復由被告依莊萬皇之指示，於同日下午4時56分許，
    駕駛租用之車牌號碼000-0000號自用小客車，前往臺北市○○
    區○○○路0段00巷00號前，向趙沛廷收取含前揭款項在內之26
    9,940元，被告並從中抽取5,000元做為報酬後，即駕車前往
    臺中市○區○○路00號全國大飯店前人行道，將其餘款項上繳
    予莊萬皇指定之不詳男性成員，以製造不法金流之斷點，致
    原告因而受有損害，經本院以被告犯刑法第339條之4第1項
    第2款之3人以上共同詐欺罪，應執行有期刑1年3月等情，有
    本院110年度審訴字第2024號刑事判決在卷可稽（見本院卷
    第13頁至第18頁），被告對此並不爭執（見本院卷第61頁）
    ，可信原告之主張為真實。
  ㈡按因故意或過失，不法侵害他人權利者，負損害賠償責任，
    民法第184條第1項前段定有明文。原告起訴主張被告犯刑法
    第339條之4第1項第2款之3人以上共同詐欺罪，致原告受有
    損害等事實，已如前述，是原告因被告前揭行為請求其等賠
    償60,000元之損害，應屬有據。準此，原告就其所受之前述
    損害，起訴請求被告給付60,000元，於法相符，應予准許。
  ㈢給付無確定期限者，債務人於債權人得請求給付時，經其催
    告而未為給付，自受催告時起，負遲延責任；其經債權人起
    訴而送達訴狀，或依督促程序送達支付命令，或為其他相類
    之行為者，與催告有同一之效力；遲延之債務，以支付金錢
    為標的者，債權人得請求依法定利率計算之遲延利息；應付
    利息之債務，其利率未經約定，亦無法律可據者，週年利率
    為5%，民法第229條第2項、第233條第1項前段及第203條分
    別定有明文。本件係屬侵權行為損害賠償之債，自屬無確定
    期限者，又係以支付金錢為標的，依前揭法律規定，原告請
    求被告給付自刑事附帶民事訴訟起訴狀繕本送達翌日即111
    年1月27日（見111年度審附民字第1201號卷第5頁）起至清
    償日止，按年息5%計算之遲延利息，於法自屬有據。
五、綜上所述，原告請求被告給付60,000元，及自111年1月27日
    起至清償日止，按年息5%計算之利息，為有理由，應予准許
    。
六、本件係就民事訴訟法第436條之8適用小額訴訟程序所為被告
    敗訴之判決，依同法第436條之20規定，應依職權宣告假執
    行，並依同法第436條之23準用第436條第2項，適用同法第3
    92條第2項規定，依職權宣告被告如預供擔保，得免為假執
    行。
七、訴訟費用負擔之依據：民事訴訟法第78條。
八、本件係刑事附帶民事訴訟，由合議庭裁定移送民事庭之事件
    ，依刑事訴訟法第504條第2項規定，免納裁判費，目前亦無
    其他訴訟費用支出，本無確定訴訟費用額必要。惟仍依民事
    訴訟法第87條第1項規定，諭知訴訟費用之負擔，以備將來
    如有訴訟費用發生時，得確定其負擔，併此說明。
中　　華　　民　　國　　111 　年　　11　　月　　29　　日
                  臺北簡易庭    法  官  詹慶堂
以上正本係照原本作成。
如不服本判決，應於判決送達後20日內向本院提出上訴狀（須按
他造當事人之人數附繕本）。如委任律師提起上訴者，應一併繳
納上訴審裁判費。
中　　華　　民　　國　　111 　年　　11　　月　　29　　日
            　　　　　　　　　  書記官  馬正道
附錄：
一、民事訴訟法第436條之24第2項：
　　對於小額程序之第一審裁判上訴或抗告，非以其違背法令為
    理由，不得為之。
二、民事訴訟法第436條之25：
　　上訴狀內應記載上訴理由，表明下列各款事項：
　　㈠原判決所違背之法令及其具體內容。
　　㈡依訴訟資料可認為原判決有違背法令之具體事實。
三、民事訴訟法第436條之32條第2項：
    第438條至第445條、第448條至第450條、第454條、第455條
    、第459條、第462條、第463條、第468條、第469條第1款至
    第5款、第471條至第473條及第475條第1項之規定，於小額
    事件之上訴程序準用之。